臺灣板橋地方法院民事判決　　　　　　　 96年度訴字第350號
原　　　告　雙喬國際股份有限公司
法定代理人　丙○○
被　　　告　甲○○
訴訟代理人　乙○○
上列當事人間請求確認債權不存在事件，經本院於民國96年5 月
4 日言詞辯論終結，判決如下：
    主      文
確認被告對原告如本院九十五年度執字第四一七九一號清償債務
執行事件於民國九十五年十一月十二日所核發債權憑證所示之債
權不存在。
訴訟費用由被告負擔。
    事實及理由
一、程序方面：
    本件被告未於最後言詞辯論期日到場，核無民事訴訟法第38
    6 條各款所列情形，爰依原告聲請由其一造辯論而為判決。
二、原告主張：
（一）原告公司名為「雙喬國際股份有限公司」，於民國95年6
      月21日始向經濟部辦理設立登記完竣，然原告忽於某日得
      知本院95年度執字第41791 號清償債務執行事件（下稱相
      關執行事件）於95年11月12日所核發債權憑證（下稱系爭
      債權憑證），其上將原告列為債務人，債權人則為被告，
      內容及聲請執行金額為「債務人應向債權人給付新臺幣52
      0, 000元，及自民國95年4 月20日起至清償日止，按年利
      率6%計算之利息，並賠償督促程序費用新臺幣1,000 元。
      」，而系爭債權憑證之所以核發，係因被告執「本院95年
      度促字第50314 號支付命令（下稱相關支付命令）及確定
      證明書對原告聲請執行，經執行結果發現原告現無財產可
      供執行，致未能執行」之故，惟以原告既於95年6 月21日
      始行辦理設立登記完竣，根本不可能早在設立登記前之95
      年4 月20日對被告負有債務。
（二）又相關支付命令係因被告以訴外人「雙喬國際『實業』有
      限公司」簽發如附表所示之支票屆期未獲付款之故而核發
      ，惟原告公司名為「雙喬國際『股份』有限公司」，二者
      公司名稱、組織型態．．．等重要特徵均有不同，是被告
      執相關支付命令向本院執行處聲請對原告進行強制執行，
      進而核發系爭債權憑證，自有誤會。
（三）是原告聲明：求為判決即主文所示。
三、被告雖未於最後言詞辯論期日到場，惟其於前所為之主張及
    陳述略以：
（一）其固以「雙喬國際實業有限公司」為債務人聲請本院核發
      相關支付命令獲准並於嗣後確定，惟「雙喬國際股份有限
      公司」為逃避跳票及債務問題，所以才變更名稱為「雙喬
      國際股份有限公司」及更換法定代理人，此可由原告公司
      法定代理人具有「雙喬國際實業有限公司」股東身分，而
      「雙喬國際實業有限公司」法定代理人簡雯鈴亦具有原告
      公司監察人身分可知，足見「雙喬國際實業有限公司」與
      原告公司係同一公司，是被告向本院相關執行事件聲請以
      原告為執行債務人進行強制執行，因執行無效果後核發之
      系爭債權憑證均係合法並有理由，原告無從異議。
（二）是被告聲明：原告之訴駁回。
四、按確認法律關係之訴，非原告有即受確認判決之法律上利益
    者，不得提起之，民事訴訟法第247 條第1 項前段定有明文
    ，所謂即受確認判決之法律上利益，係指因法律關係之存否
    不明確，致原告在私法上之地位有受侵害之危險，而此項危
    險得以對於被告之確認判決除去之者而言（最高法院27年臺
    上字第316 號、42年臺上字第1031號、52年臺上字第1240號
    判例意旨參照）。本件原告主張其與被告間從無債權債務關
    係，被告卻持其對以訴外人「雙喬國際實業有限公司」為債
    務人之相關支付命令為執行名義，進而向本院聲請對原告為
    相關執行事件之執行程序，復因執行無效果，因而由相關執
    行事件核發以被告為債權人、原告為債務人之系爭債權憑證
    ，是被告是否對原告有如系爭債權憑證所示之債權存在，確
    將致原告私法上地位有受侵害之危險，可能使原告負擔並不
    存在之債務清償責任，實對原告之權益影響甚鉅，自有確認
    利益，合先敘明。
五、原告主張之上開情事，業據其提出系爭債權憑證、營利事業
    登記證為證，被告固就上開證物之真正不予爭執，惟以：其
    固以「雙喬國際實業有限公司」為債務人聲請本院核發相關
    支付命令獲准並於嗣後確定，惟「雙喬國際股份有限公司」
    為逃避跳票及債務問題，所以才變更名稱為「雙喬國際股份
    有限公司」及更換法定代理人，此可由原告公司法定代理人
    具有「雙喬國際實業有限公司」股東身分，而「雙喬國際實
    業有限公司」法定代理人簡雯鈴亦具有原告公司監察人身分
    可知，足見「雙喬國際實業有限公司」與原告公司係同一公
    司，是被告向本院相關執行事件聲請以原告為執行債務人進
    行強制執行，因執行無效果後核發之系爭債權憑證均係合法
    並有理由等情為辯。惟查：
（一）經本院調取相關支付命令事件全卷，發現該事件之債權人
      係被告，債務人係訴外人「雙喬國際實業有限公司」。
（二）被告持相關支付命令及確定證明為執行名義，聲請本院相
      關執行事件進行強制執行時，卻於聲請狀將執行債務人更
      改為與相關支付命令不同之原告公司，而非執行名義（即
      相關支付命令）上所載之債務人「雙喬國際實業有限公司
      」。
（三）被告雖以上情置辯，惟經本院向經濟部調取原告及「雙喬
      國際實業有限公司」之公司登記資料全卷，發現：
  １、訴外人「雙喬國際『實業』有限公司」之公司統一編號為
      00000000，於91年10月3 日向經濟部辦理設立登記完竣，
      資本總額為1,000,000 元，而於95年8 月31日向經濟部申
      請解散登記（見本院卷第52至55頁）。
  ２、原告公司名稱為「雙喬國際『股份』有限公司」，公司統
      一編號為00000000，於95年6 月21日向經濟部辦理設立登
      記完竣，資本總額為1,000,000 元目前仍正常營運中（見
      本院卷第47至51頁）。
    綜上所述，原告與「雙喬國際實業有限公司」固然名稱相近
    ，惟公司名稱、組織型態、統一編號、資本總額．．．等重
    要特徵均不相同，尤以原告公司設立登記時（95年6 月21日
    ）在「雙喬國際實業有限公司」申請辦理解散登記時（95年
    8 月31日）之前，即兩家公司在95年6 月21日起至95年8 月
    31日止係併行存在，亦無原告公司係「雙喬國際實業有限公
    司」更名或變更組識後所設立之可能，是原告與「雙喬國際
    實業有限公司」在法律上各自具有法人人格，彼此權利義務
    係相互獨立，是被告以將對「雙喬國際實業有限公司」為債
    務人之相關支付命令為執行名義，聲請本院相關執行事件對
    與該執行名義無關之原告進行執行程序，並因執行無效果進
    而核發系爭債權憑證，顯無法律上之依據，惟既有系爭債權
    憑證之外觀，足對原告私法上之權利受到不當影響，是原告
    提起本件確認之訴，洵屬有據。
六、從而，原告提起本件訴訟，請求確認被告對原告就系爭債權
    憑證所示之債權不存在，為有理由，自應准許。
七、訴訟費用負擔之依據：民事訴訟法第78條。
中　　華　　民　　國　　96　　年　　5 　　月　　4 　　日
                  民事第二庭法　官　鍾啟煌
以上正本係照原本作成。
如對本判決上訴，須於判決送達後20日內，向本院提出上訴狀，
上訴臺灣高等法院（應按他造人數提出繕本）。
中　　華　　民　　國　　96　　年　　5 　　月　　4 　　日
                             書記官　李威賜
┌───────────────────────────────────────────────────┐
│附表：                                                                                                │
├──┬──────────┬────────────┬──────┬─────────┬────┬──┤
│編號│  發    票    人    │  付    款    人        │發  票  日  │票面金額（新臺幣）│支票號碼│備考│
├──┼──────────┼────────────┼──────┼─────────┼────┼──┤
│１  │雙喬國際實業有限公司│中國信託商業銀行蘆洲分行│95年4 月2 日│520,000元         │0000000 │    │
└──┴──────────┴────────────┴──────┴─────────┴────┴──┘
